【裁判字號】    97,訴,244
【裁判日期】    971211
【裁判案由】    毒品危害防制條例
【裁判全文】
臺灣板橋地方法院刑事判決               97年度訴字第244號
公  訴  人  臺灣板橋地方法院檢察署檢察官
被      告  乙○○
選任辯護人  黃重鋼律師
            林上鈞律師
            李詩皓律師
被      告  甲○○
                    （現另案於臺灣宜蘭監獄執行中）
上列被告因違反毒品危害防制條例案件，經檢察官提起公訴（96
年度偵字第28292 號），本院判決如下：
    主  文
乙○○販賣第壹級毒品，未遂，累犯，處有期徒刑拾伍年拾月，
扣案之第壹級毒品海洛因參包（共計淨重肆點貳公克）沒收銷燬
；扣案之行動電話壹支（含SIM 卡壹張，門號為0000000000）沒
收。
甲○○轉讓第壹級毒品，未遂，累犯，處有期徒刑壹年拾月，扣
案之行動電話壹支（含SIM 卡壹張，門號為0000000000）沒收。
    事  實
一、乙○○前曾於民國91年間因違反毒品危害防制條例案件，經
    臺灣板橋地方法院（下稱本院）以92年度易字第352 號判處
    有期徒刑2 月確定，甫於93年1 月9 日易科罰金執行完畢，
    猶不知悔改，於96年11月23日16時8 分許，接獲甲○○（前
    曾於94年間因違反毒品危害防制條例案件，經臺灣高等法院
    以95年度上訴字第28號各判處有期徒刑1 年、8 月，應執行
    有期徒刑1 年6 月確定，嗣經裁定減刑後，甫於96年7 月16
    日執行完畢）以行動電話（門號0000000000號）撥打其所有
    0000000000號行動電話，詢問欲購買毒品海洛因之訊息後，
    隨即基於販賣第1 級毒品海洛因之犯意，除進一步向甲○○
    探詢欲購入毒品海洛因之大致數量，並當場予以允諾出賣之
    外，復與甲○○在電話中討論毒品海洛因1 兩之交易行情及
    貨源，其後雙方復進一步於96年11月23日16時32分許，以上
    開2 支行動電話相約至位於臺北縣板橋市○○路○段200號之
    玉山商業銀行前，進行毒品海洛因交易，此間甲○○之友人
    丙○○得知甲○○準備向乙○○購入毒品海洛因後，乃委由
    甲○○先出資新臺幣（下同）5000元向乙○○購入4分之1錢
    海洛因（重約0.94公克）後，再將其中半數以原價轉讓，甲○○遂基於轉讓第1級毒品之犯意予以允諾，再以上開
    0000000000號行動電話通知丙○○至上開交易地點試貨。嗣
    於同日17時許，甲○○駕駛車號6907-GV 號自小客車前往上
    開約定地點（丙○○隨後亦騎乘機車抵達），乙○○見狀乃
    進入該自小客車內，取出第1級毒品海洛因2包，欲交由甲○○、丙○○準備試用之時，隨即為經由通訊監察得知上情而
    在旁埋伏之員警當場查獲，乙○○、甲○○始未完成毒品交
    易，丙○○亦未自甲○○處受讓取得海洛因，並扣得乙○○
    所有上開海洛因2包及置於乙○○皮包內之海洛因1包（上開
    3 包海洛因共計淨重4.20公克）、分裝鏟1支、注射針筒1支
    、行動電話2支（內含0000000000、0000000000門號sim卡各
    1張）及現金11萬8千元等物，以及甲○○所有準備購入海洛
    因之現金9000元、分裝鏟3支、海洛因殘渣袋4個、葡萄糖3
    包、行動電話2支（內含0000000000、0000 000000門號sim
    卡各1張）等物。
二、案經臺北縣政府警察局移送臺灣板橋地方法院檢察署檢察官
    偵查起訴。
    理  由
壹、證據能力有無之認定
一、按被告以外之人於審判外之言詞或書面陳述，除法律有規定
    者外，不得作為證據。又被告以外之人於審判外之陳述，經
    當事人於審判程序同意作為證據，法院審酌該言詞陳述或書
    面陳述作成時之情況，認為適當者，亦得為證據。當事人、
    代理人或辯護人於法院調查證據時，知有第159條第1項不得
    為證據之情形，而未於言詞辯論終結前聲明異議者，視為有
    前項之同意，刑事訴訟法第159條第1項及第159條之5分別定
    有明文。查被告甲○○於警詢時之陳述（對於被告乙○○而
    言），屬於被告以外之人於審判外之言詞陳述且辯護人於本
    院準備程序中已主張被告甲○○於警詢時之陳述，為被告以
    外之人於審判外之陳述，並無證據能力，則依上開刑事訴訟
    法第159 條第1 項有關傳聞證據排除法則之規定，被告甲○○於警詢時之陳述，無證據能力。
二、又查證人丙○○於警詢時之陳述，雖不合刑事訴訟法第159
    條之2 、第159 條之3 有關傳聞法則例外之要件，惟公訴人
    、被告及辯護人就前開審判外之言詞陳述，均業於本院準備
    程序中及審理時表示對於證據能力沒有意見，同意作為證據
    ，且迄於本案言詞辯論終結前亦未再聲明異議，本院審酌該
    等言詞或書面陳述作成之情況，核無違法取證及證明力明顯
    過低之瑕疵，亦認為以之作為證據為適當，故依上開規定，
    前揭證人丙○○於警詢時之陳述，具有證據能力。
三、再按被告以外之人於偵查中向檢察官所為之陳述，除顯有不
    可信之情況者外，得為證據，刑事訴訟法第159 條之1 第2
    項亦有明文。所謂不可信性情況，法院應審酌被告以外之人
    於陳述時之外在環境及情況，例如：陳述時之心理狀況、有
    無受到外力干擾等，以為判斷是否有形式上顯然不可採信之
    依據。查證人即被告甲○○、證人丙○○於檢察官偵查時，
    係以證人之身分陳述，訊問後並經告以具結義務及偽證處罰
    ，命證人朗讀結文後具結，係於負擔偽證罪之處罰心理下證
    述，並以具結擔保其供述之真實性，又無受其他不當外力干
    擾之情形，是證人即被告甲○○、證人丙○○於偵查中在檢
    察官面前具結所為之證述，查無顯然不可信之情況，依上開
    刑事訴訟法第159 條之1 第2 項規定，自得為證據。
四、另按被告之自白，非出於強暴、脅迫、利誘、詐欺、疲勞訊
    問、違法羈押或其他不正之方法，且與事實相符者，得為證
    據，刑事訴訟法第156 條第1 項定有明文。查被告乙○○之
    辯護人雖主張被告乙○○於警詢時之供述，係因被警方誤導
    ，以為只要承認就可以交保，是以並無證據能力；被告甲○○則主張其於警詢時正在提藥，並未仔細看筆錄內容是否正
    確，且警察在錄音時有切掉，要其依照筆錄唸，其不知內容
    是否正確云云，惟查：經本院於97年4 月27日、4 月22日及
    4 月24日就被告乙○○、甲○○警詢錄音帶進行勘驗之結果
    ，被告乙○○、甲○○於警詢時之言談自然，並無遭恐嚇、
    威脅、暴力或有警方刻意切斷錄音等奇怪情事發生一節，有
    本院勘驗筆錄1 份附卷可按，則被告乙○○、甲○○上開主
    張於警詢時遭警方誤導、提藥或照筆錄唸等情，自難憑採信
    ，是其2 人於警詢時之自白，顯無前揭法條所指之不法情事
    ，自不足以排除其證據能力。
貳、認定本案犯罪事實之證據及理由
一、訊據被告乙○○、甲○○固不否認有於上開時地為警查獲並
    扣得毒品海洛因、現金及行動電話等物之事實，惟均矢口否
    認有何販賣及轉讓海洛因未遂之犯行，被告乙○○辯稱：伊
    並未要販賣海洛因予甲○○，與甲○○相約見面只是要向甲○○告知「小江」的電話，讓他自己去跟「小江」買海洛因
    云云；被告甲○○則辯稱：伊係與丙○○要合資購買海洛因
    ，但丙○○沒有錢，請伊先幫忙墊錢，打算一起出資5000元
    買0.9 公克之海洛因，且當時丙○○到現場是要跟伊一起去
    買毒品，並不是伊拿到毒品後再轉讓予丙○○云云。
二、經查：
（一）被告乙○○於警詢時已自承：「（警問：我問你，今天什
      麼事情來這裡作筆錄？）因為毒品防制條例。」、「（警
      問：就是持有毒品？）嗯。」、「（警問：這樣？還有怎
      樣？）跟吸食毒品。」、「（警問：就是持有就是了，還
      有什麼？）還有就是‧‧‧主要就是朋友想要，這樣而已
      。」、「（警問：開門見山啦，你有沒有、你今天有沒有
      販賣海洛因給甲○○？）沒有。」、「（警問：沒有？）
      他跟我說要調，然後我去了，都還沒有交易，就那個了。
      」、「（警問：有沒有？有沒有給他？）還沒有賣給他。
      」、「（警問：正要、準備要賣給他就被警察抓到，是不
      是這樣子，意思是這樣嗎？）嗯。」、「（警問：我今天
      是要準備賣給他時，就被警察抓到了，是不是？）他要跟
      我調啦。」、「（警問：對啦，調不就跟買一樣？要不然
      是不用錢嗎？對嗎？正要賣給他時就被警察當場查獲，是
      不是這樣子？）嗯。」、「（警問：喔，他當時有說要拿
      你的毒品‧‧‧？）去給他朋友。」、「（警問：去給他
      朋友試？）嗯。」、「（警問：喔，還要拿毒品給他朋友
      試，就是了？）對呀，這樣才有算那個交易成功呀。」等
      語（以上被告乙○○於警詢時所為之陳述，均依本院勘驗
      其警詢錄音帶之內容，如實引用），核與證人即被告甲○○於偵查中具結明確證稱：伊在丙○○家的時候，他有跟
      伊說有一起買4 分之1 錢，但是因為他沒有錢，所以叫伊
      先幫他出，原本並沒有講好要跟誰買，後來去找乙○○，
      如果試可以的話，就可能跟乙○○買，但根本還沒有試，
      96年11月23日16時8 分及32分之通訊監察譯文，係伊與乙○○的對話，後來伊等就約在板橋市○○路的玉山銀行，
      地點是乙○○講的，若可以的話，伊就打算乙○○買4 分
      之1 錢，價錢是5 千元，但這是伊私下在家裡跟丙○○說
      的，乙○○一上伊的車，就坐在駕駛座旁邊，伊說等丙○○來再看，丙○○來了後，坐在後座，乙○○就拿了約2
      、3 包的海洛因出來，拿了其中1 包給伊試，伊還沒有試
      ，警察就來了等語大致相符，且被告乙○○所使用之
      00000000 00 行動電話，與被告甲○○所使用之00000000
      00號行動電話於96年11月23日16時8 分許及同日16時32分
      許，亦有以下2 段對話內容：
    「乙○○：喂？
      甲○○：你要到幾點才有空？
      乙○○：要好了，你要幾個？
      甲○○：我載你過去
      乙○○：可是你要幾個？
      甲○○：3個
      乙○○：好
      甲○○：有整兩的嗎？
      乙○○：現在沒有，我身上沒那麼多
      甲○○：如果要有沒有？
      乙○○：有
      甲○○：多少錢？
      乙○○：現在漲價變十七了
      甲○○：整兩的嗎？
      乙○○：對
      甲○○：好，你現在好了嗎？
      乙○○：差不多了，再弄一弄就好了
      甲○○：要去哪裡載你？
      乙○○：等一下，要看他東西要送到哪給我
      甲○○：好
      乙○○：好了我會打給你
      甲○○：不會很久吧？
      乙○○：不會」
    「甲○○：喂？
      乙○○：我在板橋三民路，你到三民路打電話給我
      甲○○：好，三民路跟什麼路口？
      乙○○：在三民路中間，靠近玉山銀行這邊
      甲○○到哪裡？
      乙○○：玉山銀行
      甲○○：好」一節，亦有通訊監察譯文1 份在卷可資為憑
      （參見偵一卷第45頁至第46頁），由此可見，被告乙○○
      於上開時地與被告甲○○相約見面，顯然係基於雙方直接
      買賣毒品海洛因之目的下所為，不僅買賣毒品之交易雙方
      ，自始即以被告甲○○為買受人，被告乙○○為出賣人，
      且其2 人事前於電話中亦已提到欲購買毒品海洛因交易之
      數量、市價行情，又隨即相約交易地點，準備由被告甲○○先行試用海洛因純度後決定實際買入海洛因之數量，惟
      因遭警方查獲而未能交易完成，是被告乙○○上開改口供
      稱其與甲○○相約見面只是要告知「小江」的電話，讓甲○○自己去跟「小江」買海洛因之說詞，是否可信，誠值
      可疑。
（二）其次，被告乙○○於偵查中曾一度辯稱：伊與甲○○於96
      年11月23日下午的通話內容，是甲○○說要向伊「借」3
      錢海洛因，但伊沒有那麼多，至於伊在電話中所指「現在
      漲價變17萬元」是指伊跟綽號小江之人拿海洛因的價錢，
      是1 兩17萬，伊與甲○○見面，是因為他說要帶伊朋去找
      朋友試毒品云云，不僅所述內容與上開通訊監察譯文中自
      始未曾提及「小江」之情節並不相符，亦核與其於本院審
      理時辯稱其與被告甲○○見面之目的，是要告知「小江」
      的電話，讓甲○○自己去跟「小江」買海洛因之說法迥
      然不同，顯難以輕信。此外，被告乙○○經檢察官向本院
      聲請羈押，而由本院開庭訊問之時，被告乙○○一方面供
      稱：甲○○打電話給伊，說要拿海洛因給他朋友吃，伊不
      知道甲○○的意思是否即是要向伊「買」海洛因，伊拿東
      西給他，不知道是否可以拿到錢云云，隨後竟又改稱：伊
      拿海洛因給甲○○的意思是要「借」給他的，當時甲○○
      要10幾公克，伊沒有那麼多，所以只有將伊身上的海洛因
      借給他云云，先後說詞反覆不一，自相矛盾，適足徵被告
      乙○○事後諸多辯解，無一不是臨訟卸責之詞，俱不足採
      信。
（三）再者，被告甲○○於本院審理而以證人身分作證時，雖改
      口證稱：「（檢察官問：被查獲時有何人在車上？）我、
      丙○○及乙○○。我在駕駛座，丙○○在後座，乙○○在
      副駕駛座。」、「（檢察官問：你有無打算跟乙○○購買
      毒品海洛因？）沒有，因為我還欠他錢。」、「（辯護人
      問：96年11月23日與乙○○約見面的目的為何？）因為他
      說前一天晚上他有拿的東西還不錯，後來乙○○說那是跟
      小江拿的，叫我直接找他拿。我那天與乙○○見面是想問
      拿不拿得到，是乙○○叫我去的，我也不知道為何要去。
      」云云，惟此不僅與上開通訊監察譯文中，其與被告乙○○之對話內容中自始未曾提及「小江」之情節，顯有未合
      ，亦核與其先前偵查中所為之證詞大不相同，實難輕信；
      此間其於本院審理作證，經檢察官請求提示偵一卷第45頁
      有關其與被告乙○○對話中提及「可是你要幾個？」、「
      3個」、「有整兩的嗎？」、「現在沒有，我身上沒那麼
      多」、「如果要有沒有？」、「有」、「多少錢？」、「
      現在漲價變十七了」等語（詳見上開通訊監察譯文第1段
      ）是何意之時，證人甲○○竟隨口證稱：「我是開玩笑跟
      他說的，他也是這樣跟我說的，後來我們還沒有看就被抓
      了。」云云，益見其事後所為上開之證詞，無非為袒護被
      告乙○○之詞，殊難採信，自不足作為被告乙○○有利之
      認定。
（四）至辯護人雖主張上開被告乙○○、甲○○於96年11月23日
      下午之對話內容中曾提及「（甲○○：）我載你過去」、
      「（乙○○：）等一下，要看他東西要送到哪給我」等語
      ，且被告乙○○於本案遭查扣之3 包海洛因數量（各毛重
      0.77公克、2.84克及1.61公克），均非被告甲○○於警詢
      及偵查中所指所欲購買之數量（0.9 公克），足見被告乙○○所辯其並未準備販賣海洛因予甲○○，而係僅欲提供
      所購買之海洛因予甲○○施用，再由被告甲○○向「小江
      」購買海洛因云云，惟查：被告乙○○並非從事製造毒品
      海洛因之人，衡情如欲販賣毒品海洛因予他人，自有其取
      得毒品之管道（亦即上游販賣毒品之人），是要難僅以被
      告乙○○、甲○○上開對話之中另提及「我載你過去」、
      「等一下，要看他東西要送到哪給我」等語，即遽認被告
      甲○○購入海洛因之對象並非被告乙○○，而係另有他人
      ，此部分不足為被告乙○○有利之認定。此外，被告乙○○、甲○○於上開96年11月23日16時8 分許之通話內容中
      ，被告甲○○既僅向被告乙○○表示要海洛因「3 個」，
      而被告乙○○則回稱「好」等語，隨後該2 人並未就「3
      個」海洛因之價錢有任何陳述或表示，參以證人即被告甲○○於偵查中曾證稱「後來去找乙○○，如果試可以的話
      ，就可能跟乙○○買」、「若可以的話，我就打算跟乙○○買四分之一錢，價錢是5 千元，但這是我私下在家裡跟
      丙○○講的」等語，顯見其2 人進行上開通話之時，並未
      就買賣毒品海洛因之實際數量及價錢等全部交易事項為完
      整之磋商，尚待雙方進一步相約見面並當場試貨後始能確
      定毒品交易之數量及價錢等細節事項，是亦不得以本案遭
      查扣之3 包海洛因數量（各毛重0.77公克、2.84克及1.61
      公克），均非被告甲○○於警詢及偵查中所指所欲購買之
      數量（0.9 公克），即認有何瑕疵而不可採信之情事。
三、另查：
（一）被告甲○○於警詢時已供承：「（警問：你今天是要向人
      買毒品？）對呀。」、「（警問：要交易毒品？要向人家
      購買毒品，被警察查到，是不是，所以被警方帶到這邊，
      接受偵訊？）對。」、「（警問：來，我跟你講，你今天
      為什麼在那邊？）因為我叫茗智幫我調東西呀。」、「（
      警問：那就是跟他買？）請他幫我調。」、「（警問：你
      們都嘛說用調的，你今天就是要向他買海洛因的呀？對嗎
      ？）沒有啦，那是叫他幫我調，他自己‧‧他自己拿給我
      的呀。」、「（警問：丙○○是為什麼會去的啦？）他跟
      我約在那裡呀。」、「（警問：對啦，他去那找你做什麼
      ？）我叫他來的呀。」、「（警問：你叫他來做什麼？）
      試試看可以嗎。」、「（警問：試試看，什麼意思？）試
      試看東西好或壞呀。」、「（警問：他也順便要就是了？
      ）我買，回去一起吃，他也沒有了。」、「（警問：喔，
      順便叫他來吃東西就是了，為什麼叫他來吃東西？）看東
      西可不可以、好不好。」、「（警問：啊，你本身就會吃
      了，為什麼還要叫丙○○？）打的，我是用吸的呀。」、
      「（警問：對呀，那你是叫他來吃東西，是不是？）看好
      不好。」、「（警問：因為他也要買，是不是？）我跟他
      ‧‧我買就是跟他一起買的呀。」、「（警問：喔，你們
      兩個一起合資，是不是？）對啦，要買‧‧對啦。」、「
      （警問：你是跟他合資，你出多少？）我先出錢啦。」、
      「（警問：喔，你先出錢，他是‧‧他原本想說要共同出
      資啦，因為他身上沒有錢，叫我先出資啦，我們兩個一起
      要向乙○○購買毒品啦，啊，我是叫他來一起來試看看毒
      品的純度好不好，是不是這樣？）嗯。」等語（以上被告
      甲○○於警詢時所為之陳述，均依本院勘驗其警詢錄音帶
      之內容，如實引用），嗣於偵查中亦明確供稱：伊在丙○○家的時侯，他有跟伊說，要一起買四分之一錢，但是因
      為他沒有錢，所以叫伊先幫他出，原本並沒有講好說要跟
      誰買，後來去找乙○○，如果試可以的話，就有可能跟乙○○買，但根本還沒有試等語，核與證人丙○○於偵查中
      具結證稱：昨天甲○○原本在伊家睡覺，他在下午4 點多
      睡醒後，他說要去找人家拿海洛因，伊因為沒有錢，所以
      拜託甲○○可不可以先幫伊墊錢，原本打算要拿四分之一
      錢的海洛因，伊跟甲○○一人一半等語，以及證人丙○○
      嗣於本院審理時具結證稱：伊拜託甲○○幫伊出錢要拿海
      洛因，伊要跟甲○○合資一人一半，請他先幫伊墊錢等語
      均大致相符，由是可見，證人丙○○係先向被告甲○○借
      貸金錢，準備由被告甲○○出面及代為出資與被告乙○○
      接洽交易海洛因之事宜，其後再擬由被告甲○○將所買入
      海洛因之一半，無償轉讓予丙○○，應堪予認定。
（二）至被告甲○○雖一再辯稱：當時丙○○也有到現場是要跟
      伊一起去買毒品，並不是伊拿到毒品後再轉讓予丙○○云
      云，惟查：被告乙○○於警詢時供稱：「（警問：現場抓
      到什麼人？）抓到三個人。」、「（警問：你跟誰？）另
      外2 個‧‧甲○○和‧‧‧」、「（警問：好，甲○○和
      誰？一個他的朋友？叫什麼名字？）我不知道。」、「（
      警問：來，我問你，你跟甲○○、丙○○？）丙○○我又
      不認識。」等語．且依證人丙○○於警詢時之陳述可知，
      其顯然並不認識欲販賣海洛因之被告乙○○，參以被告甲○○於警詢時亦供承：「（警問：好，現場查到什麼人？
      ）丙○○。」、「（警問：還有誰？丙○○外號叫什麼？
      ）阿奇。」、「（警問：喔，還有誰呢？你還有跟誰合資
      ？還有「阿奇」呀。」、「（警問：嗯，你每次都合資就
      是了，為什麼要找你合資呢？）因為他們調不到呀，‧‧
      ‧。」等語，足認本案買賣毒品海洛因之交易雙方當事人
      僅為販賣海洛因之被告乙○○，以及買受海洛因之被告甲○○，是證人丙○○即便亦在交易現場，但顯非被告乙○○所信任販賣海洛因之對象，其無論可否由被告乙○○直
      接取得成交後之一半海洛因，均應認定本件係由被告甲○○著手欲出資購入海洛因後，準備再以原價轉讓予丙○○
      ，則被告甲○○所為應成立轉讓海洛因之未遂罪自明，其
      上開所辯，實難謂可採。
四、此外，本件復有法務部調查局96年12月30日調科壹字第0962
    3085530 號鑑定書1 份、查獲現場照片8 張、96年11月23日
    17時32分許被告甲○○與證人丙○○之通訊監察譯文表1份
    附卷，以及扣案之毒品海洛因3 包（合計淨重4.2 公克）、
    現金9 千元可資佐證，是被告乙○○著手販賣毒品海洛因予
    被告甲○○而未遂，以及被告甲○○著手轉讓毒品海洛因予
    丙○○而未遂之犯行，均堪予認定，應依法論科。
五、核被告乙○○所為，係犯毒品危害防制條例第4 條第6 項、
    第1 項之販賣第1 級毒品未遂罪；被告甲○○所為，則係犯
    毒品危害防制條例第8 條第5 項、第1 項之轉讓第1 級毒品
    未遂罪。又被告乙○○雖已著手販賣毒品海洛因予被告甲○○，以及被告甲○○雖已著手向被告乙○○購入海洛因以便
    另行轉讓予丙○○，然被告乙○○、甲○○尚未就實際買賣
    海洛因之數量及價錢達成意思表示一致，並進一步為毒品交
    付及收取現金，其各自販賣及轉讓海洛因之行為均僅處於未
    遂之階段，均為未遂犯，應各依刑法第25條第2 項前段之規
    定，按既遂犯之刑減輕之。另查被告乙○○前曾於91年間因
    違反毒品危害防制條例案件案件，經本院以92年度易字第
    352 號判處有期徒刑2 月確定，甫於93年1 月9 日易科罰金
    執行完畢；被告甲○○前曾於94年間因違反毒品危害防制條
    例案件，經臺灣高等法院以95年度上訴字第28號各判處有期
    徒刑1 年、8 月，應執行有期徒刑1 年6 月確定，嗣經裁定
    減刑後，甫於96年7 月16日執行完畢等節，有臺灣高等法院
    被告前案紀錄表各1 份在卷可按，其2 人於5 年以內故意再
    犯本件有期徒刑以上之罪，均為累犯，應各依刑法第47條第
    1 項規定加重其刑（有關販賣第1 級毒品最低本刑為無期徒
    刑部分，依刑法第65條第1 項規定不得加重），並先加重後
    減輕之。爰審酌被告2 人均有多次麻醉藥品及毒品之前科紀
    錄，素行不佳，且其本身除有施用毒品之不良嗜好外（被告
    2 人施用毒品部分，均由本院另案審結），此間竟更進一步
    鋌而走險，各自從事販賣或轉讓毒品海洛因予他人施用之犯
    行，對於社會治安及國民健康之危害不淺，復參酌其2 人各
    自犯罪之手段、目的、動機及事發後猶一再矢口否認犯行，
    犯後態度不佳，毫無悔意等一切情狀，各量處如主文所示之
    刑。至扣案之海洛因3 包（合計淨重4.2 公克），係查獲之
    第1級 毒品，應依毒品危害防制條例第18條第1 項前段之規
    定，不問屬於犯人與否，併予宣告沒收銷燬之；扣案之被告
    乙○○、甲○○所有行動電話各1 支（內含0000000000、
    0000000000門號sim卡各1張），則分別係其2 人所有供本件
    販賣及轉讓海洛因所用之物，應依同條例第19條第1 項規定
    宣告沒收；其餘扣案之分裝鏟共4支、已使用過注射針筒1支
    、海洛因殘渣袋4個、葡萄糖3包、現金11萬8千元、9千元及
    行動電話2支（內含0000000000、0000 000000門號sim卡各1
    張），則依卷內事證無從證明係被告2 人所有供本件販賣、
    轉讓毒品所用、所得或所生之物，爰均不予宣告沒收，附此
    敘明。
據上論斷，應依刑事訴訟法第299 條第1 項前段，毒品危害防制
條例第4 條第1 項、第6 項、第8 條第1 項、第5 項、第18條第
1 項前段、第19條第1 項，刑法第11條前段、第25條第2 項、第
47條第1 項、第65條第2項、第71條第1項，判決如主文。
本案經檢察官黃明絹到庭執行職務。
中    華    民    國    97    年    12    月    11    日
                         刑事第二十庭
                                審判長法  官  汪怡君
                                      法  官  楊筑婷
                                      法  官  楊仲農
上列正本證明與原本無異。
如對本判決不服，應於送達後10日內，向本院提出上訴狀。
（上訴狀應記載具體上訴理由並應抄附繕本）
                                      書記官  陳香君
中    華    民    國    97    年    12    月    16    日
附錄本判決論罪之法律條文：
毒品危害防制條例第4條
製造、運輸、販賣第一級毒品者，處死刑或無期徒刑；處無期徒
刑者，得併科新臺幣 1 千萬元以下罰金。
製造、運輸、販賣第二級毒品者，處無期徒刑或 7 年以上有期徒
刑，得併科新臺幣 7 百萬元以下罰金。
製造、運輸、販賣第三級毒品者，處 5 年以上有期徒刑，得併科
新臺幣 5 百萬元以下罰金。
製造、運輸、販賣第四級毒品者，處 3 年以上 10 年以下有期徒
刑，得併科新臺幣 3 百萬元以下罰金。
製造、運輸、販賣專供製造或施用毒品之器具者，處 1 年以上
7年以下有期徒刑，得併科新臺幣 1 百萬元以下罰金。
前五項之未遂犯罰之。
毒品危害防制條例第8條
轉讓第一級毒品者，處 1 年以上 7 年以下有期徒刑，得併科新
臺幣 1 百萬元以下罰金。
轉讓第二級毒品者，處 6 月以上 5 年以下有期徒刑，得併科新
臺幣 70 萬元以下罰金。
轉讓第三級毒品者，處 3 年以下有期徒刑，得併科新臺幣 30 萬
元以下罰金。
轉讓第四級毒品者，處 1 年以下有期徒刑，得併科新臺幣 10 萬
元以下罰金。
前四項之未遂犯罰之。
轉讓毒品達一定數量者，加重其刑至二分之一，其標準由行政院
定之。


司法院資訊處製作；財團法人民間司法改革基金會備份。
